臺灣彰化地方法院刑事判決　　　　　　　　96年度易字第38號
公　訴　人　臺灣彰化地方法院檢察署檢察官
被　　　告　己○○
　　　　　　庚○○
　　　　　　　　　　號
上列被告等因竊盜等案件，經檢察官提起公訴（95年度偵字第78
48號、95年度偵字第11394 號），被告於本院準備程序就被訴事
實為有罪之陳述，經本院合議庭裁定由受命法官獨任以簡式審判
程序審理，判決如下：
    主    文
己○○共同竊盜，累犯，處有期徒刑月；又攜帶兇器竊盜，累
犯，處有期徒刑柒月，扣案之油壓剪、六角板手與手電筒各壹支
均沒收；又攜帶兇器竊盜，未遂，累犯，處有期徒刑陸月，扣案
之油壓剪、六角板手與手電筒各壹支均沒收。應執行有期徒刑壹
年貳月，扣案之油壓剪、六角板手與手電筒各壹支均沒收。
庚○○故買贓物，處罰金新臺幣伍仟元，如易服勞役，新臺幣壹
仟元折算壹日。
    事    實
一、己○○前因竊盜案件，經本院於民國93年8 月16日以93年度
    斗簡字第135 號判處有期徒刑6 月確定，再因施用第一級毒
    品案件，經本院於93年9 月13日以93年度訴字第249 號判處
    有期徒刑9 月確定，復因施用第二級毒品案件，經本院於93
    年9 月16日以93年度斗簡字第115 號判處有期徒刑6 月確定
    ，嗣上開3 罪刑定應執行刑有期徒刑1 年7 月確定，經入監
    執行後，於95年1 月26日假釋出監付保護管束，而於95 年5
    月11日縮刑期滿未經撤銷假釋視為執行完畢。詎仍不知悛悔
    ，先後3 次分別基於竊盜之犯意（其中（一）之部分係基於
    共同犯意之聯絡），意圖為自己不法之所有，而為下列之行
    為：
（一）與丁○○（另行審結）基於共同犯意之聯絡，於95年8 月
      23日晚上8 時許，在位於彰化縣芳苑鄉之路上國小，以 2
      人共同徒手強行扭轉水龍頭之方式，竊取該國小所有之水
      龍頭12個，得手後，尚未販賣變現，即為警於同日晚上 9
      時40分許，在彰化縣二林鎮西平里建國黃昏市場廁所巡邏
      查獲。
（二）又於95年12月10日晚上6 時許，獨自攜帶其所有客觀上足
      供兇器使用之油壓剪及六角板手各1 支，及手電筒1 支，
      在彰化縣芳苑鄉○○段地號第460 號農田倉庫內，竊取乙○所有之抽水馬達（價值約新臺幣3,000 元）1 個，得手
      後載至彰化縣二林鎮○○路與仁愛路口，以500 元之價格
      販賣予姓名年籍不詳之成年男子。
（三）另於95年12月11日晚上8 時許，攜帶上揭其所有、足供兇
      器使用之油壓剪及六角板手各1 支，及手電筒1 支，在彰
      化縣芳苑鄉○○段地號第46號田地，竊取丙○○所有之抽
      水馬達（價值約新臺幣5,800 元），惟己○○於著手卸下
      該抽水馬達1 、2 個螺絲，尚未得逞之際，即為巡邏警員
      當場查獲而未遂。
二、庚○○自88年起，即在彰化縣芳苑鄉○○村○○路○○段26
    9 號經營錦德行資源回收場，係對資源回收業務具有相當經
    驗之人。明知與伊不相識之丁○○於95年8 月23日上午8 時
    30分許，騎乘未懸掛車牌之黑色機車、載至伊所經營之上揭
    資源回收場販賣之省水型銅質水龍頭41個，係來源不明之贓
    物，竟仍基於故買贓物之犯意，以每公斤75元之價格購買前
    開贓物，並交付丁○○買賣價金新臺幣（下同）共990 元，
    上揭水龍頭41個業經警扣案（已經位於彰化縣芳苑鄉○○村
    ○○路230 號之芳苑國小領回）。
三、經警於95年8 月23日晚上9 時40分許，在彰化縣二林鎮○○
    里○○路黃昏市場廁所旁，扣得置於丁○○與己○○共同乘
    坐之車牌號碼RP2 ─406 號機車置物箱內之水龍頭12個（已
    經前開路上國小領回），及於95年12月11日晚上8 時許在彰
    化縣芳苑鄉○○段地號第46號田地，扣得被告己○○所有、
    用以行竊用之油壓剪、六角板手與手電筒各1 支，始循線查
    悉上情。
四、案經彰化縣警察局芳苑分局（原二林分局改制）報請臺灣彰
    化地方法院檢察署檢察官偵查起訴。
　　理    由
一、除被告所犯為死刑、無期徒刑、最輕本刑為3 年以上有期徒
    刑之罪或高等法院管轄第1審案件者外，於前條第1項程序進
    行中，被告先就被訴事實為有罪之陳述時，審判長得告知被
    告簡式審判程序之旨，並聽取當事人、代理人、辯護人及輔
    佐人之意見後，裁定進行簡式審判程序；除簡式審判程序及
    簡易程序案件外，第1審應行合議審判，刑事訴訟法第273條
    之1 第1 項、第284 條之1 分別定有明文。本件被告己○○
    、庚○○所犯係死刑、無期徒刑、最輕本刑為3 年以上有期
    徒刑之罪或高等法院管轄第1 審案件以外之罪，並於本院行
    準備程序時就被訴事實為有罪之陳述，本院合議庭依前揭規
    定，經評議結果，裁定改由受命法官獨任行簡式審判程序，
    合先敘明。
二、訊據被告己○○、庚○○對於前揭犯罪事實於本院準備程序
    及審理時坦承不諱（見本院96年度易字第38號卷第42、51、
    52頁），核與告訴人甲○○於警詢中之指訴、證人即被害人
    戊○○、乙○、丙○○於警詢中之證述情節相符（見彰化縣
    警察局二林分局林警分偵字第0950013279號刑案偵查卷第22
    -25 頁，臺灣彰化地方法院檢察署95年度偵字第11394 號卷
    第12-15） ，並有贓物認領保管單3 紙、土地所有權狀2 份
    、照片18張附卷可稽（見彰化縣警察局二林分局林警分偵字
    第0950013279號刑案偵查卷第36、37、51-54 、56、59頁，
    臺灣彰化地方法院檢察署95年度偵字第11394 號卷第 21-24
    、27-28 頁），及水龍頭共53個、被告己○○所有供行竊所
    用之油壓剪、六角板手與手電筒各1 支扣案可資佐證（見彰
    化縣警察局二林分局林警分偵字第0950013279號刑案偵查卷
    第29、34頁，臺灣彰化地方法院檢察署95 年度偵字第11394
    號卷第20、38頁）。是被告2 人之自白與事實相符，本件事
    證明確，被告犯行洵堪認定，應予依法論科。
三、按刑法第 321條第1項第3款之攜帶兇器竊盜罪，係以行為人
    攜帶兇器竊盜為其加重條件，此所謂兇器，其種類並無限制
    ，凡客觀上足對人之生命、身體、安全構成威脅，具有危險
    性之兇器均屬之，且祇須行竊時攜帶此種具有危險性之兇器
    為已足，並不以攜帶之初有行兇之意圖為必要（最高法院79
    年臺上字第5253號判例意旨參照）。本件扣案之油壓剪、六
    角板手，客觀上足以對人之身體、生命、安全構成威脅，具
    有危險性，為刑法第321 條第1 項第3 款所稱之兇器無疑（
    見臺灣彰化地方法院檢察署95年度偵字第11394 號卷第24頁
    ）。次按若以行竊之意思接近財物，並進而物色財物，即可
    認為竊盜行為之著手（最高法院82年度第2 次刑庭會議（ 2
    ）、最高法院84年度台上字第4341號判決意旨參照）。本件
    被告如犯罪事實欄一（三）所示之犯行，已達以行竊之意思
    接近財物，並進而物色財物之程度，可認為係竊盜行為之著
    手無訛。
四、核被告己○○就犯罪事實欄一（一）所為，係犯刑法第 320
    條第1 項之竊盜罪；就犯罪事實欄一（二）所為，係犯刑法
    第321 條第1 項第3 款之加重竊盜罪；就犯罪事實欄一（三
    ）所為，係犯刑法第321 條第2 項、第1 項第3 款之加重竊
    盜未遂罪。而被告庚○○所為，則係犯刑法第349 條第2 項
    之故買贓物罪。被告己○○與丁○○2 人就犯罪事實欄一（
    一）所示之竊盜犯行，具有犯意之聯絡及行為之分擔，應論
    以共同正犯。又被告己○○所為如犯罪事實欄一所示之先後
    3 次竊盜犯行，犯意各別，行為互殊，應分論併罰之。查被
    告己○○前因竊盜案件，經本院於93年8 月16日以93年度斗
    簡字第135 號判處有期徒刑6 月確定，再因施用第一級毒品
    案件，經本院於93年9 月13日以93年度訴字第249 號判處有
    期徒刑9 月確定，復因施用第二級毒品案件，經本院於93年
    9 月16日以93年度斗簡字第115 號判處有期徒刑6 月確定，
    嗣上開3 罪刑定應執行刑有期徒刑1 年7 月確定，並經入監
    執行後，於95年1 月26日假釋出監付保護管束，而於95 年5
    月11日縮刑期滿未經撤銷假釋視為執行完畢，有臺灣高等法
    院被告前案紀錄表、臺灣彰化地方法院檢察署刑案資料查註
    查紀錄表各1 份附卷可憑，其於有期徒刑執行完畢後，5 年
    內故意再犯本件有期徒刑以上之3 罪，均為累犯，應各依刑
    法第47條第1 項規定加重其刑。又被告己○○就事實欄一（
    三）所為之未遂犯行，應依刑法第25條第2 項之規定，減輕
    其刑，並先加重後減輕之。爰審酌被告己○○素行非佳，且
    正值青壯之年，不思循正當途徑獲取所需，僅因缺錢花用，
    即任意竊取他人財物，侵害他人權益非微，被告庚○○年事
    已高、並無前科，為個人私利方便，以故買贓物之方式，滿
    足個人之所需、協助行竊者銷贓、造成竊盜犯罪日益猖獗，
    罪行非輕；惟被告己○○行竊之手段尚屬平和，所得財物價
    值亦非甚鉅，被告庚○○故買贓物之所得未高，且被告2 人
    犯後均能坦承犯行，態度尚屬良好等一切情狀，分別量處如
    主文所示之刑，並就被告己○○之3 次竊盜犯行所處之刑，
    定其應執行之刑，及就被告庚○○所犯之故買贓物犯行所處
    之罰金刑，諭知易服勞役之折算標準。
五、扣案如犯罪事實欄一（一）所示之水龍頭12個，係被告己○○與丁○○共同竊盜所得之物，為前開路上國小所有，已經
    領回；扣案如犯罪事實欄二所示之省水型銅質水龍頭41個，
    為被告庚○○故買之贓物，為位於彰化縣芳苑鄉○○村○○
    路230 號之芳苑國小所有，亦經領回，有贓物認領保管單 2
    紙在卷足憑（見彰化縣警察局二林分局林警分偵字第
    0950013279號刑案偵查卷第36、37頁），且非違禁物，爰均
    不另為沒收之諭知。至扣案之油壓剪、六角板手與手電筒各
    1 支，為被告己○○所有，供其犯本件犯罪事實欄一所示犯
    行所用，業據被告於警詢、偵訊中陳述明確（見臺灣彰化地
    方法院檢察署95年度偵字第11394 號卷第11、42頁），爰均
    依刑法第38條第1 項第2 款之規定宣告沒收。
據上論斷，應依刑事訴訟法第273 條之1第1項、第299條第1項前
段，刑法第28條、第320 條第1 項、第321 條第1 項第3 款、第
2 項、第349 條第2 項、第47條第1 項、第25條第2 項、第42條
第3 項、第51條第5 款、第38條第1 項第2 款，刑法施行法第 1
條之1 第1 項、第2 項前段，判決如主文。
本案經檢察官莊佳瑋到庭執行職務。
中　　華　　民　　國　　96　　年　　2 　　月　　7 　　日
                  刑事第八庭    法  官  林秉暉
以上正本證明與原本無異。
如不服本判決，應於判決送達後10日內，向本院提出上訴狀 (須
附繕本)。
告訴人或被害人對於判決如有不服具備理由請求檢察官上訴者，
其上訴期間之計算係以檢察官收受判決正本之日期為準。
中　　華　　民　　國　　96　　年　　2 　　月　　7 　　日
                                書記官  梁高賓
附錄本案論罪科刑法條全文：
中華民國刑法第320條第1項
意圖為自己或第三人不法之所有，而竊取他人之動產者，為竊盜
罪，處 5 年以下有期徒刑、拘役或500元以下罰金。
中華民國刑法第321條
犯竊盜罪而有左列情形之一者，處6 月以上、5 年以下有期徒刑
：
一、於夜間侵入住宅或有人居住之建築物、船艦或隱匿其內而犯
    之者。
二、毀越門扇、牆垣或其他安全設備而犯之者。
三、攜帶兇器而犯之者。
四、結夥三人以上而犯之者。
五、乘火災、水災或其他災害之際而犯之者。
六、在車站或埠頭而犯之者。
前項之未遂犯罰之。
中華民國刑法第349條第2項
搬運、寄藏、故買贓物或為牙保者，處5 年以下有期徒刑、拘役
或科或併科1,000元以下罰金。
